【裁判字號】    97,上訴,889
【裁判日期】    970616
【裁判案由】    強盜等
【裁判全文】
臺灣高等法院高雄分院刑事判決         97年度上訴字第889號
    上  訴  人
    即  被  告  甲○○
                      （現另案於臺灣高雄第二監獄執行）
    選任辯護人  蘇志成  律師
    上  訴  人
    即  被  告  丙○○
                        （現於臺灣高雄看守所羈押中）
    指定辯護人  本院公設辯護人  于欣潔
上列上訴人因強盜等案件，不服臺灣高雄地方法院96年度訴字第
5306號、97年度訴字第790 號中華民國97年3 月31日第一審判決
（起訴案號：臺灣高雄地方法院檢察署96年度偵字第29886 號、
第33138號），提起上訴，本院判決如下：
    主  文
原判決關於被告甲○○、丙○○被訴加重強盜罪及定應執行刑部
分，均撤銷。
甲○○、丙○○共同犯結夥三人以上強盜罪，各處有期徒刑柒年
參月；扣案之藍短袖上衣、黑色長褲各壹件，均沒收。
    事  實
一、甲○○與丙○○、少年李０瑋（真實姓名及年籍資料均詳卷
    ），於96年9 月27日凌晨1 、2 時許，在高雄縣興達港附近
    ，甲○○、丙○○及少年李０瑋共同竊得車號不詳之白色馬
    自達自小客車後，由丙○○駕駛該車，另由甲○○駕駛車號
    不詳之黑色馬自達自小客車，搭載少年李０瑋，於同日凌晨
    3 時許，行經高雄縣橋頭鄉○○○路367 公里處，甲○○、
    丙○○及李０瑋見乙○○騎乘車號291-QAL 號輕型機車，搭
    載己○○，行駛於前，認有機可趁，共同意圖為自己不法之
    所有，基於強盜之犯意聯絡，結夥3 人以上，先由丙○○駕
    車逼近乙○○之機車，並將車輛橫駛在機車前方，迫使機車
    停下後，甲○○所駕行駛在後之車輛，因煞車不及，撞擊機
    車後方，致乙○○、己○○人車倒地未成傷（機車毀損部分
    ，未據告訴）。少年李０瑋即下車高喊：搶劫！把錢拿出來
    等語。甲○○亦於車上高喊：趕快把錢拿出來等語。之後，
    少年李０瑋試圖扳開機車座墊未果，丙○○見狀，乃下車走
    向乙○○、己○○，面向其2 人，站在2 人中間，以雙手分
    別攬住乙○○、己○○之頸部，迫使其2 人往內靠近，並以
    ：趕快把錢拿出來等語等強暴、脅迫方式，致使乙○○、己○○不能抗拒。續由少年李０瑋繼續扳動機車座墊，直至少
    年李０瑋扳開機車座墊，取出乙○○之皮包1 個（內有VK牌
    手機1 支、金額不詳之現金及證件、MAC 牌化妝品）後，丙○○始放開乙○○、己○○，未搶得己○○財物（該部分為
    未遂）後，即與甲○○分乘上開車輛，由甲○○搭載少年李
    ０瑋離去。所得財物由甲○○3 人朋分花用，甲○○另分得
    VK牌手機1 支。
二、嗣於96年10月19日中午12時30分許，經警持搜索票，在甲○○之高雄市○○區○○街1 巷50之1 號住處，扣得如附表所
    示之物，其中編號6 、7 所示之藍色短袖上衣及黑色長褲各
    1 件為甲○○所有，為供犯上開加重強盜犯行所用之物。
三、案經高雄市政府警察局左營分局報請臺灣高雄地方法院檢察
    署檢察官偵查起訴。
    理  由
甲、程序方面：
    本判決所引用之證據資料（詳後引證據），其中傳聞證據部
    分，縱無刑事訴訟法第159 條之1 至第159 條之4 或其他規
    定之傳聞證據例外情形，亦因被告、檢察官、辯護人或同意
    可作為證據使用，或未聲明異議，依刑事訴訟法第159 條之
    5 第1 項、第2 項之規定，本院審酌該證據作成之情況，認
    為適當，應得為證據。
乙、實體方面：
一、訊據上訴即被告甲○○、丙○○均否認有強盜被害人乙○○
    、己○○之犯行，被告甲○○辯稱：與綽號「忠仔」（即被
    告丙○○）、「阿迪」（即少年李０瑋）共乘1 部黑色馬自
    達汽車，在高雄縣岡山鎮附近，竊得1 部白色馬自達汽車，
    伊駕駛黑色汽車，丙○○駕駛竊得之白色汽車，由「阿迪」
    下車行搶皮包，並無強盜行為，應成立加重搶奪罪等語（詳
    警(一)卷第17頁、偵字第33138 號卷第17頁、本院卷第118 頁
    ）；被告丙○○辯稱：96年9 月27日凌晨1 時許，與甲○○
    、「阿迪」共乘1 部黑色馬自達汽車，行經興達港附近，竊
    得路旁1 部白色馬自達汽車，由伊駕駛該白色汽車，甲○○
    駕駛黑色馬自達汽車搭載「阿迪」，沿路開回高雄，在省道
    台1 線，發現2 位女子共乘1 部機車，伊即切入機車道攔下
    機車，甲○○之汽車自後方撞擊機車，「阿迪」就下車行搶
    ，我犯的是恐嚇取財罪或加重搶奪罪等語（詳警(一)卷第53頁
    第54頁、偵字第33138 號卷第6 頁、第7 頁、第17頁、本院
    卷第118頁）。
二、經查：
（一）被害人乙○○於上開時間，騎乘機車搭載被害人己○○，
      行經上開地點，為被告丙○○所駕白色馬自達自用小客車
      攔下後，又遭被告甲○○所駕行駛在後之黑色馬自達自用
      小客車撞擊，致被害人乙○○、己○○人車到地，但未成
      傷，機車倒地後，原本坐在黑色車輛駕駛座旁之少年李０
      瑋下車，走近機車處，高喊：搶劫，把錢拿出來等語，並
      動手試圖扳開倒地之機車座墊，被告甲○○於駕駛座內亦
      高喊把錢拿出來等語，隨後，被告丙○○亦下車，走向被
      害人乙○○、己○○，站立並面向其2 人中間，以雙手分
      別攬住乙○○、己○○之頸部，使力強迫其2 人往中央靠
      攏，被告丙○○並出言：趕快把錢拿出來等語，待少年李
      ０瑋扳開機車座墊，取出乙○○之手提包後，被告丙○○
      始放開乙○○2 人，而與少年李０瑋分乘原車輛離去。嗣
      於96年10月19日中午12時30分許，經警持原審法院核發之
      搜索票，在被告甲○○之高雄市○○區○○街1 巷50之1
      號住處，扣得乙○○所有之VK牌VK 700行動電話1 支之事
      實，業據證人乙○○於原審97年3 月5 日審理時結證稱：
      96年9 月27日凌晨3 時許，騎乘機車搭載己○○，行經高
      雄縣橋頭鄉○○ ○○道，有1 輛汽車突然從後方插到前方
      ，擋在前面，並將車頭朝向機車，機車被迫停下後，又有
      1 輛汽車從後方撞到機車，機車在原地往右倒下，人未受
      傷，然後有1 個人從後方汽車駕駛座旁邊座位下車，下車
      及駕駛黑色車輛之人，均要伊把錢拿出來，該部黑色汽車
      距離伊站立位置約3.2 公尺，後來駕駛白色汽車之人也下
      車，面向伊與己○○走過來，把手放在2 人頸部，使力讓
      其2 人往中間靠攏，叫伊等把東西拿出來，伊就不敢動，
      後來第1 個下車之人扳開機車座墊，取走伊包包後（包包
      內有手機、現金及證件），攬住伊等頸部之人才放手，分
      別坐回原來之汽車離去，過程約5 分鐘等語綦詳（詳原審
      甲卷(二)第48頁至第54頁、第55頁），核與證人己○○於原
      審97年3 月5 日審理中結證稱：96年9 月27日凌晨3 時許
      ，搭乘乙○○騎乘之機車，行經高楠公路省道附近往岡山
      方向時，突然1 輛白色汽車慢慢靠近機車，乙○○擔心撞
      車，就緊急煞車，隨後1 部黑色汽車自後方撞上機車，機
      車因此倒地，然後由黑色汽車副駕駛座下來1 個人，對伊
      等高喊搶劫，並上前扳動機車座墊，黑色汽車之駕駛坐在
      車內大吼大叫，叫伊等趕快把錢拿出來，後來伊試圖靠近
      白色汽車記車號，結果白色汽車上之人就下車，用雙手出
      力，但不是很用力攬住伊與乙○○頸部，伊等不敢反抗，
      後來第1 個下車之人扳開機車座墊，取走皮包，伊皮包背
      在肩上，外面還穿上大夾克，所以皮包沒有被搶走等語相
      符（詳原審甲卷(二)第57頁第60頁、第61頁）。且被告甲○○、丙○○於原審審理中亦均陳述：證人乙○○、己○○
      上開證述與事發經過大致相符等語（詳原審甲卷(二)第56頁
      、第63頁）。此外，並有上開搜索扣押筆錄、扣押物品目
      錄表、扣押物品收據在卷可參。是此部分之事實，應堪認
      定。
（二）按強盜罪係以強暴、脅迫或他法，使人不能抗拒而取其財
      物或使其交付為構成要件，恐嚇罪係以威嚇手段，使人畏
      懼而交付所有物，其交付與否，被害人尚有意思之自由者
      ，為構成要件，故以脅迫行為使人交付所有物，有時雖近
      似恐嚇，若被害人已喪失意思自由時，即已達於強盜之程
      度；又強盜罪之強暴、脅迫，祇須抑壓被害人之抗拒或使
      被害人身體上、精神上，處於不能抗拒之狀態為已足，其
      暴力縱未與被害人身體接觸，仍不能不謂有強暴、脅迫行
      為，又縱令被害人實際無抗拒行為，仍於強盜罪之成立，
      不生影響（最高法院21年上字第1115號、30年上字第3023
      號判例參照）。再者，是否「不能抗拒」，除應考量行為
      人所實施之不法手段是否足以抑制通常人之抗拒，使之喪
      失自由意思外，並應就被害人之年齡、性別、性格、體能
      及當時所處環境等因素，加以客觀之考察，以為判別標準
      （最高法院88年度臺上字第2132號判決要旨參照）。準此
      ，刑法強盜罪認定被害人是否已達「致使不能抗拒」之標
      準，應以被告行為之強弱程度，綜合當時之具體事實，依
      客觀常態情狀以決之，即視該手段施用於相類似情狀下，
      是否足使一般人處於不能抗拒壓制程度而定。查被告丙○○以上開白色自小客車攔下被害人乙○○機車之強暴方式
      ，迫使機車停下後，甲○○所駕行駛在後之車輛，因煞車
      不及，撞擊機車後方，致乙○○、己○○人車倒地未成傷
      ，少年李０瑋自被告甲○○所駕之黑色自小客車下車，對
      被害人乙○○2 人高喊：搶劫，把錢拿出來等語，並出手
      扳動機車座墊；被告甲○○則在車上高喊：趕快把錢拿出
      來等語，脅迫被害人交出錢財，之後，被告丙○○自白色
      自小客車下車，走近被害人乙○○2 人，以手攬住被害人
      乙○○2 人之頸部，迫使其2 人往中央靠攏之強暴方式，
      並出言脅迫被害人：趕快把錢拿出來等語，嗣於少年李０
      瑋扳開機車座墊，取走被害人乙○○之皮包後，被告丙○○始放開被害人乙○○等2 人，而分別駕車離去之事實，
      業經認定如前。本院審酌：被告甲○○、丙○○及少年李
      ０瑋對被害人乙○○等2 人施以上開強暴、脅迫行為時，
      乙○○等2 人係處於人煙稀少之省道台1 線公路上，案發
      當時為深夜凌晨時分，被告等犯案過程中，又無其他車輛
      通過，被害人2 人均為年輕女子，突遭2 部汽車前後夾擊
      ，且犯案歹徒共有3 名男子，其中2 男子喊稱：搶劫，趕
      快把錢拿出來等語後，被害人2 人再遭另1 名男子以手攬
      住頸部，並使力靠近該男子之同時，該男子又出言要求交
      出錢財等客觀情狀，足見被害人乙○○等2 人之行動自由
      已遭被告丙○○控制，是其2 人擔心若有不從或出手反抗
      ，恐會遭受不測而任憑其等擺佈，亦符合常情。堪認被害
      人乙○○、己○○之意思自由業因被告丙○○及李０瑋上
      開強暴、脅迫行為，而均已受到壓抑，且均達不能抗拒之
      程度甚明。被告丙○○或少年李０瑋上開強暴、脅迫行為
      ，既已達被害人乙○○等2 人致使不能抗拒之程度，而取
      被害人乙○○之皮包，自應成立強盜行為。
（三）次按共同正犯之意思聯絡，不限於事前有所協議，其於行
      為當時，基於相互之認識，以共同犯罪之意思參與者，亦
      無礙於共同正犯之成立，且其表示之方法，不以明示通謀
      為必要，即相互間有默示之合致，亦無不可（最高法院92
      年度台上字第3724號判決意旨參照）。查：
    1.被告甲○○、丙○○與少年李０瑋分乘上開車輛，於上開
      時間，行經上開地點，見被害人乙○○2 人騎乘機車行經
      該處，被告丙○○乃向甲○○及少年李０瑋表示，由其駕
      車攔下機車，再由少年李０瑋下車行搶，謀議完成後，被
      告丙○○即駕車駛近機車，並攔下機車，由少年李０瑋下
      車扳動機車座墊，取走機車內物品之事實，業據證人丙○○於原審97年3 月5 日審理時證述明確（詳原審甲卷(二)第
      87頁）。核與被告甲○○於原審97年3 月5 日審理時供稱
      ：行搶之前，丙○○有開車靠近，搖下車窗表示要攔車行
      搶等語（詳原審甲卷(二)第88頁）大致相符。足見被告甲○○、丙○○及少年李０瑋犯案前，已合意由被告丙○○負
      責攔下機車，再由少年李０瑋下車行搶，被告甲○○則在
      車上負責接應甚明。且被告甲○○、丙○○及少年李０瑋
      既謀議以上開方式強取他人之財物，則其等在犯案過程中
      脅迫被害人交出財物之言語，即應屬行為之分擔。
    2.證人乙○○、己○○於原審97年3 月5 日審理中分別結證
      稱：機車被白色汽車擋下後，隨即停車，然後又有1 部車
      從後方撞擊機車，機車直接在原地往右邊倒下，人未受傷
      ，遭人攬住頸部之地點，係在白色與黑色汽車之間，距離
      該部黑色車輛約為法庭側牆樑柱至訊問台止【經當庭測量
      ，距離為3.2 公尺】，從黑色汽車之方向可以看見伊等遭
      人攬住頸部；1 部白色汽車突然靠近機車，乙○○就煞車
      ，後面又有1 部黑色汽車撞上來，機車就倒地，但人未受
      傷等語（詳原審甲卷(二)第49頁、第50頁、第55頁、第57頁
      至第58頁、第61頁）。足見被害人之機車倒地時，已遭2
      部汽車前後包圍，其間距離甚近。參以被告甲○○係負責
      接應少年李０瑋逃逸，勢必駕車儘量靠近被害人所立之處
      ，以方便少年李０瑋得手後上車逃逸；及被告甲○○既已
      合意犯案，為免犯行曝光，並防止被害人反抗、逃跑，自
      無不密切注意四周是否有車輛往來與被害人舉動之理。復
      佐以上開機車遭追撞後，並未往前滑行，而係當場倒於被
      害人身旁，少年李０瑋扳動機車座墊時，被告丙○○即攬
      住被害人乙○○2 人之頸部站立在旁，足見被害人當時所
      處之地點，僅在少年李０瑋身旁；再參以證人乙○○於原
      審審理中結證稱：機車被撞倒後至物品被搶走，前後大約
      5 分鐘等語（詳原審甲卷(二)第51頁），時間並非瞬間，少
      年李０瑋在被害人身旁扳動機車座墊之過程中，豈有不注
      意周遭事物，而未見被害人遭被告丙○○攬住頸部之理。
      被告甲○○及少年李０瑋既均有看見被告丙○○以雙手攬
      住被害人乙○○等2 人頸部，並使力令其2 人往中間靠近
      ，限制被害人等之行動自由，少年李０瑋見狀，仍持續扳
      動機車座墊，強取車內財物；被告甲○○見狀，仍坐在車
      上觀看並注意四周動靜，均未出言或上前阻止被告丙○○
      上開舉動，參以被告甲○○及少年李０瑋於被告丙○○下
      車前，均曾向被害人出言：趕快把錢交出來等語，足見其
      2 人均希望以最短時間完成犯行，是其2 人當見少年李０
      瑋一時未能扳開機車座墊取得財物，而見被告丙○○下車
      攬住被害人頸部時，對其等強取財物之遂行，自有所助益
      ，而將被告丙○○上開行為視為自己之行為，亦與常情不
      違。參諸上開說明及判決意旨，堪認被告甲○○、少年李
      ０瑋就被告丙○○上開攬住被害人頸部，並用力使被害人
      靠攏之強暴行為及脅迫被害人交出財物之言語，均有默示
      之合致。又被告等上開強暴行為及脅迫被害人交出財物之
      言語，已使被害人等之自由意識受到壓抑不能抗拒，故被
      告等之行為，均與恐嚇取財、加重搶奪之構成要件未合。
（四）綜上所述，足見被告甲○○、丙○○等上開所辯，均不足
      採。本件事證明確，被告甲○○、丙○○加重強盜犯行，
      均堪認定。
三、被告甲○○、丙○○所為，均係犯刑法第330 條第1 項之結
    夥3 人以上強盜罪及同條第2 項、第1 項之結夥3 人以上強
    盜未遂罪。被告甲○○與被告丙○○就上開犯行，與少年李
    ０瑋彼此間互有犯意聯絡及行為分擔，均為共同正犯。被告
    甲○○、丙○○就該加重強盜犯行，為一行為同時對被害人
    乙○○、己○○2 人實施加重強盜犯行，因分屬既遂、未遂
    ，觸犯上開罪名，為想像競合犯，均應依刑法第55條規定，
    從一重之加重強盜既遂處斷。檢察官雖漏未論及被告甲○○
    、丙○○有該對被害人己○○之加重強盜未遂犯行，然上開
    犯行與已起訴之加重強盜既遂犯行，為想像競合犯之裁判上
    一罪，業如前述，此部分犯行為起訴效力所及，本院自得併
    予審酌。另按強盜罪以強暴、脅迫等方法，致使不能抗拒為
    構成要件之一，當然含有妨害被害人自由之性質，故犯強盜
    罪而有妨害被害人自由時，是否另論以妨害自由罪名，應就
    行為人之全部犯罪行為實施過程加以觀察。倘妨害自由行為
    時，強盜行為犯行業已著手實施，則所為強暴、脅迫等非法
    方法剝奪被害人行動自由行為，應包括在強盜行為之內，無
    另行成立刑法第302 條第1 項之剝奪他人行動自由罪之餘地
    。且強盜罪之內容，當然亦含有使人行無義務之事，或妨害
    人行使權利，或剝奪人行動自由等妨害自由之性質，是以，
    強盜罪一經實施，則妨害自由之行為，即已包含在內，自無
    另行成立妨害自由罪名之餘地（最高法院92年度台上字第56
    44號、92年度台上字第1965號等判決參照）。查被告丙○○
    駕車迫使被害人乙○○之機車停下，妨害其自由離去之權利
    後，少年李０瑋下車高喊：搶劫，把錢拿出來等語，被告甲○○亦在車上喊稱：趕快把錢拿出來等語，不久，被告丙○○亦下車，攬住被害人何淑等2 人之頸部，剝奪被害人2 人
    之行動自由，依其情形，被告丙○○駕車攔下被害人機車之
    強暴方式，阻止被害人自由離去時，顯然已為強盜行為之著
    手，依上開說明，本件無另成立刑法第302 條第1 項之剝奪
    他人行動自由罪及同法第304 條強制罪之餘地，併此敘明。
四、至96年10月19日中午12時30分許，經警持原審法院核發之搜
    索票，在被告甲○○高雄市○○區○○街1 巷50之1 號住處
    ，查獲被害人乙○○之VK牌行動電話1 支，被告甲○○於同
    日接受警員詢問時陳稱上開行動電話係其女友張以慧所有之
    事實，有上開搜索扣押筆錄、扣押物品目錄表及被告甲○○
    96年10月19日警詢筆錄可參（詳警(二)卷第第2 頁、第3 頁）
    ，足見被告甲○○於本案查獲當日，並未坦承該行動電話係
    犯罪取得。又警方取得該電話後，即查出該電話係被害人乙○○所有，經通知乙○○、己○○於96年10月23日製作筆錄
    ，並均指認被告甲○○為駕駛黑色馬自達汽車之歹徒，被告
    甲○○於96年10月26日接受警方詢問時，始改稱該行動電話
    係偷竊而來，嗣經警查閱甲○○所持行動電話之通聯紀錄，
    發現被告甲○○於案發時，出現在案發現場附近，經警於96
    年11月5 日再借訊被告甲○○，被告甲○○始坦承上開行動
    電話係於上開時地，與「忠仔」行搶而來，並提「忠仔」之
    0000000000號行動電話予警方調查，經警方調閱該門號資料
    後，再於96年11月9 日借訊被告甲○○，經被告甲○○指認
    「忠仔」就是丙○○之事實，業據證人即查獲警員李光勇於
    原審97年3 月5 日審理時證述明確（詳原審甲卷(二)第67頁至
    第68頁），並有被告甲○○96年10月25日、96年11月5 日、
    96年11月7 日警詢筆錄、證人乙○○、己○○96年10月23日
    警詢筆錄、指認相片、贓物認領保管單、報案三聯單、手機
    相片可參（詳警(一)卷第12頁至第13頁、第17頁至第18頁、第
    19頁、第22頁至第23頁、第25頁、第62頁、第64頁至第67頁
    、第70頁、第71頁）。又被告丙○○於96年11月19日經拘提
    到案，並於同日坦承上開犯行之事實，亦有拘票、警詢筆錄
    可參（詳警(一)卷第53頁、第87頁）。足見警方在被告甲○○
    、丙○○分別於96年10月23日坦承上開犯行前之96年10月23
    日、96年11月9 日即已根據上開事證，而有確切之根據得為
    合理懷疑被告甲○○、丙○○犯案，故此部分之犯行，即與
    自首之要件不符。
五、原判決就被告甲○○、丙○○被訴加重強盜罪部分，以被告
    甲○○、丙○○罪證明確，因予論罪科刑，固非無見；惟查
    ：（一）上開加重強盜，被告甲○○與丙○○為共同正犯外
    ，少年李０瑋亦為本件之共同正犯，原審未論及少年李０瑋
    亦為共同正犯，尚有未洽。（二）扣案附表編號6 、7 所示
    之藍色短袖上衣、黑色長褲各1 件，均為被告甲○○所有，
    且係供其與被告丙○○、少年李０瑋共犯上開加重強盜犯行
    所用之物，業據被告甲○○坦承在卷，爰均依刑法第38條第
    1 項第2 款規定，宣告沒收，參諸共犯連帶沒收之法理，併
    於被告丙○○之上開犯行主文項下，宣告沒收，但原判決於
    事實欄對此並未加以明確認定記載，亦有未當。（三）被告
    甲○○、丙○○、少年李０瑋等3 人共同強盜被害人己○○
    部分，係犯刑法第330 條第2 項、第1 項之加重強盜未遂罪
    ，原判決未於據上論結欄引用刑法第330 條第2 項，亦有違
    誤。被告甲○○、丙○○上訴意旨，均否認有加重強盜犯行
    ，指摘原判決該部分不當，雖均無理由，然原判決關於該部
    分既有上開可議之處，自屬無可維持，應由本院將原判決關
    於被告甲○○、丙○○被訴加重強盜罪及定應執行刑部分均
    予以撤銷改判。爰審酌被告甲○○、丙○○正值青年，不思
    循正當途徑取得財物，恣意強盜他人財物，殊不足取，且否
    認犯行，犯後態度可議，本件不法所得物品之價值，犯罪之
    動機、方法及被害人所受損害等一切情狀，各量處有期徒刑
    7 年3 月。扣案如附表編號6 、7 所示之藍色短袖上衣、黑
    色長褲各1 件，均係被告甲○○所有，供其與被告丙○○、
    少年李０瑋共犯上開加重強盜犯行所用之物，業據被告甲○○坦承在卷，爰均依刑法第38條第1 項第2 款規定，宣告沒
    收，參諸共犯連帶沒收之法理，併於被告丙○○之上開犯行
    主文項下，宣告沒收。
六、被告丁○○部分，於本院準備程序時已經全部撤回上訴而告
    確定；被告甲○○被訴搶奪、竊盜、竊盜未遂罪部分，被告
    丙○○被訴竊盜罪部分，均經撤回上訴而告確定，故其2 人
    與本案加重強盜罪部分之定應執行刑，應由檢察官另行聲請
    法院裁定，又此敘明。
七、至台灣高雄地方法院檢察官97年度偵字第8004號移送併辦意
    旨略以：(一)甲○○與黃偉忠基於意圖為自己不法所有之犯意
    聯絡，於96年6 月8 日（應係18日）2 時58分許，在高雄市
    三民區○○街67號前，持T 型扳手，破壞戊○○所有之ZT-9
    376 號自小客車駕駛座門鎖，然因無法啟動引擎而竊盜未遂
    ；(二)甲○○與丁○○基於意圖為自己不法所有之犯意聯絡，
    於96年10月12日14時10分許，共同騎機車行經高雄縣鳳山市
    ○○路與自由路口，甲○○在旁把風，丁○○下車開啟陳鳳
    蚵所有之8S-4082 號自小客車右車門，趁陳鳳蚵不及防備之
    際，進入車內搶奪陳鳳蚵之錢包1 個等情，而移送併辦云云
    。然查：被告甲○○、陳竣傑所犯之竊盜罪、搶奪罪，均經
    撤回上訴而告確定，況且上開移送併辦犯行亦經原審判決（
    見原審判決附表一編號1 、9） ，故該部分為重複移送，核
    此敘明。
據上論斷，應依刑事訴訟法第369 條第1 項前段、第364 條、第
299 條第1 項前段，刑法第28條、第330 條第1 項、第2 項、第
55條、第38條第1 項第2 款，判決如主文。
本案經檢察官蔡國禎到庭執行職務。
中    華    民    國    97    年    6     月    16    日
                  刑事第二庭  審判長法  官  林正雄
                                    法  官  陳啟造
                                    法  官  黃壽燕
以上正本證明與原本無異。
如不服本判決應於收受本判決後10日內向本院提出上訴書狀，其
未敘述上訴理由者，並得於提起上訴後10日內向本院補提理由書
狀（均須按他造當事人之人數附繕本）「切勿逕送上級法院」。
中    華    民    國    97    年    6     月    16    日
                                    書記官  梁雅華
附錄本判決論罪科刑法條：
中華民國刑法第321條
犯竊盜罪而有左列情形之一者，處6 月以上、5 年以下有期徒刑
：
一、於夜間侵入住宅或有人居住之建築物、船艦或隱匿其內而犯
    之者。
二、毀越門扇、牆垣或其他安全設備而犯之者。
三、攜帶兇器而犯之者。
四、結夥3 人以上而犯之者。
五、乘火災、水災或其他災害之際而犯之者。
六、在車站或埠頭而犯之者。
前項之未遂犯罰之
中華民國刑法第330條
  犯強盜罪而有第321 條第1 項各款情形之一者，處7 年以上有
  期徒刑。
  前項之未遂犯罰之。
附表
┌──┬───────┬─────┬─────┐
│編號│品名          │數量      │單位      │
├──┼───────┼─────┼─────┤
│ 1  │行動電話      │10        │支        │
├──┼───────┼─────┼─────┤
│ 2  │MOMO熊        │1         │個        │
├──┼───────┼─────┼─────┤
│ 3  │T字型扳手     │2         │支        │
├──┼───────┼─────┼─────┤
│ 4  │鴨舌帽        │3         │頂        │
├──┼───────┼─────┼─────┤
│ 5  │高速公路回數票│22        │張        │
├──┼───────┼─────┼─────┤
│ 6  │藍色短袖上衣  │1         │件        │
├──┼───────┼─────┼─────┤
│ 7  │黑色長褲      │1         │件        │
├──┼───────┼─────┼─────┤
│ 8  │甲基安非他命  │1         │包        │
├──┼───────┼─────┼─────┤
│ 9  │黑色布手套    │3         │雙        │
├──┼───────┼─────┼─────┤
│10  │黑色口罩      │1         │個        │
├──┼───────┼─────┼─────┤
│11  │LV牌止滑墊    │1         │個        │
├──┼───────┼─────┼─────┤
│12  │LV皮夾        │1         │個        │
├──┼───────┼─────┼─────┤
│13  │GUCCI牌手提包 │1         │個        │
└──┴───────┴─────┴─────┘


司法院資訊處製作；財團法人民間司法改革基金會備份。
